臺灣高等法院高雄分院刑事裁定　　　　 96年度交抗字第230號
抗告人即
受處分人　　甲○○○
上列抗告人因違反道路交通管理處罰條例案件，不服臺灣高雄地
方法院中華民國96年9 月29日裁定（96年度交聲字第694 號），
提起抗告，本院裁定如下：
    主  文
抗告駁回。
    理  由
一、抗告意旨略以：(一)台南縣政府及該縣警察局所為速限設定不
    當，與實際路況不符，原處分書所謂違規時間，不是上下班
    尖峰時間，且原舉發機關所稱該路段為危險路段等語有誤，
    實際上該路段淨空，僅有4 輛車；且所謂測速照相裝置，實
    際適用於一般闖紅燈管制號誌，車輛要上坡過陸橋，本來即
    要加速，在該處設置照相裝置，簡直陷害老百姓。(二)原處分
    機關沒有具體證據，僅憑照片即對受處分人處罰，沒有證據
    力，原處分實有違誤。(三)原審未調查該路段是否確屬危險路
    段，及一年有多少違規案例，即依證人即警察涂宏德之證詞
    裁定，有失公正，爰依法提起抗告。
二、按「汽車駕駛人，行車速度，超過規定之最高時速，或低於
    規定之最低時速，除有第43條第1 項第2 款情形外，處新臺
    幣1 千2 百元以上2 千4 百元以下罰鍰。」道路交通管理處
    罰條例第40條定有明文。再汽車駕駛人之行為，經以科學儀
    器取得證據資料證明其行為違規者，得逕行舉發；前項第7
    款之科學儀器應採固定式，並定期於網站公布其設置地點。
    但汽車駕駛人之行為屬下列行為之一者，不在此限：九、行
    車速度超過規定之最高速限或低於規定之最低速限。且第1
    項逕行舉發，應記明車輛牌照號碼、車型等可資辨明之資料
    ，以汽車所有人為被通知人製單舉發。又逕行舉發者，應按
    已查明之資料填註車牌號碼、車輛種類、車主姓名或地址，
    並於通知單上方空白處加註逕行舉發之文字後，由舉發機關
    送達被通知人，同條例第7 條之2 第1 項第7 款、第2 項第
    9 款、第4 項及違反道路交通管理事件統一裁罰基準及處理
    細則第11條第1 項第3 款亦分別定有明文。次按本條例之處
    罰，受舉發違反道路交通管理事件之受處罰人，認為受舉發
    之違規行為應歸責他人者，應於舉發違反道路交通管理事件
    通知單應到案日期前，檢附相關證據及應歸責人相關證明文
    件，向處罰機關告知應歸責人，處罰機關應即另行通知應歸
    責人到案依法處理。逾期未依規定辦理者，仍依本條例各該
    違反條款規定處罰，同條例第85條第1 項亦有明定。是同條
    例第40條雖以汽車駕駛人為處罰對象，然依同條例第7 條之
    2 規定逕行舉發者，亦得對汽車所有人逕行舉發處罰。
三、經查：
  (一)本件受處分人甲○○○所有之車牌號碼H4-1250 號自用小客
    車，於96年5 月28日7 時31分許，行經省道台一線後壁陸橋
    北端，經以科學儀器固定桿式自動測速照相裝置，測得上開
    車輛有「汽車駕駛人行車速度，超過規定之最高速度20公里
    以上40公里以下」之違規，經警逕行舉發，而經原處分機關
    為上開裁罰處分，並於96年7 月13日對受處分人上開住所完
    成郵遞通知之事實，有舉發測速照片2 紙、舉發違反道路交
    通管理事件通知單、台南縣政府警察局函、書函、裁決書、
    送達證書在案可稽，其違規事實堪以認定。
  (二)該舉發違規路段之最高速度限制為每小時50公里一節，有台
    南縣政府警察局96年6 月25日書函1 件說明在案，受處分人
    雖以上揭情詞置辯，然受處分人上開車輛當日確有行經該路
    段，業據受處分人於原審調查中並不爭執，而上開速限係中
    央道路養護主管機關即交通部公路總局第五區養護工程處，
    依道路設計、交通流量、道路狀況訂定，非舉發機關之權責
    ；且該組自動照相裝置係於85年3 月份完成設置，而於96年
    5 月28日案發當時並無發生故障等情，有台南縣政府96年9
    月27 日 函、台南縣政府警察局96年9 月26日函各1 份在卷
    足憑。又據證人即上開照相裝置維護人警員涂宏德於原審具
    結證稱：（提示卷內第12頁舉發照片，上面符號指何意思？
    ）第1張 、第2 張第一排都是指2007年5 月28日7 點31分、
    第二排200 ＣＭ線圈是原廠設定，1 是指第一車道，上面1
    張00 是 指與第2 張照片08拍照差距0.8 秒，右邊第1 張第
    三行是指固定代碼，左邊是指照片編號，Ｖ76是指被照車輛
    之行速76公里；台南縣政府警察局公告資料今（96）年7 月
    10日有更新，但位置從85年3 月到現在並沒有變動；該自動
    照相裝置如果機械有問題就會停機，伊是維護人，如果機器
    故障，指卡帶或異常的顯示，這（機組）是委由荷蘭中央標
    準局認證，有經過台北地院公證（庭呈廠商認證資料）；（
    測速照片機器是否可以自動檢測？）在路上有埋設線圈，如
    果要設置該地點裝設照片，伊會按啟動裝置該迴路是否正常
    ，如果迴路正常再測試拍照；95年3 月該處就屬於易肇事路
    段，照速裝置後方約250 公尺處立有告示牌，而且台南縣警
    察局也有在網站上公告（庭呈公告資料）等語明確，核與台
    南縣政府及上開警察局函文意旨相符，且與其提出網路公告
    固定式測速照相地點表、上開照相裝置經我國駐荷蘭代表處
    廠商英文認證、中文翻譯聲明書、合格聲明等資料（參原審
    卷第36 至57 頁）附卷足堪佐證，互核堪認屬實，是上開自
    動照相裝置於舉發照相時，處於功能正常狀態，並無故障情
    事，自具有證據力。此外，受處分人並未舉出任何證據證明
    上開照相裝置當時有故障之情形，是受處分人上開所辯，並
    非實在。
  (三)又受處分人之代理人雖稱：上開車輛雖係登記受處分人名義
    ，而受處分人不會開車，案發當時何人駕駛，代理人無法確
    定云云，惟受處分人所有之車牌號碼H4-1250 號自用小客車
    既有上開超過速限20公里以上、40公里以下之行為，經以科
    學儀器取得證據資料證明其行為違規，原舉發機關本得依法
    記明車輛牌照號碼、車型等可資辨明之資料，以汽車所有人
    為被通知人製單逕行舉發。且受處分人於原審調查中亦坦承
    ：舉發以後裁決所通知到案以前，受處分人沒有向裁決所表
    明當時是何人駕駛，應該向何人開罰單等語明確（參原審卷
    第26頁），則受處分人既逾期未依規定告知應歸責人，由原
    處分機關另行通知實際駕駛人到案依法處理，為此，原處分
    機關依本條例違反上開條款規定處罰車輛所有人即受處分人
    ，尚無違誤，異議人所辯，應不足採。
四、綜上所述，抗告人違規事證明確。原審因而依道路交通管理
    處罰條例第40條規定，裁定駁回抗告人之異議，核無違誤。
    抗告人仍執陳詞提起抗告，並無理由，應予駁回。
五、據上論結，應依道路交通案件處理辦法第26條，刑事訴訟法
    第412 條，裁定如主文。
中　　華　　民　　國　　96　　年　　11　　月　　12　　日
                  刑事第三庭    審判長法  官　周賢銳
                                      法  官  趙文淵
                                      法  官  黃仁松
以上正本證明與原本無異。
本裁定不得再抗告。
中　　華　　民　　國　　96　　年　　11　　月　　12　　日
　　　　　　　　　　　　　　　　　　　書記官  馬蕙梅
